臺灣高等法院臺中分院刑事判決　　　　 96年度上訴字第323號
上　訴　人
即　被　告　乙○○
上列上訴人因偽造文書等案件，不服臺灣苗栗地方法院94年度訴
字第669號中華民國94年11月11日第一審判決（起訴案號：臺灣
苗栗地方法院檢察署94年度偵字第3849號），提起上訴，本院判
決如下：
    主  文
原判決撤銷。
乙○○連續行使偽造私文書，足以生損害於他人，處有期徒刑參
月，如易科罰金以銀元參佰元即新台幣玖佰元折算壹日。
附表一至三所示偽造之「溫景鑑」署押（共貳拾壹枚）均沒收。
    事實及理由
一、引用原審判決書所記載之事實、證據及理由（如附件）。
二、上訴人即被告乙○○坦承犯行，上訴意旨以：其已與被害人
    中國信託商業銀行股份有限公司達成民事和解，請求從輕量
    刑云云。原判決認被告罪證明確而予科刑，固非無見，惟查
    ，被告刷卡金額原為76430元，於原審審理期間業給付被害
    人中國信託商業銀行股份有限公司26000元，尚欠50430元未
    清償，且其於原審判決後已於95年12月12日與被害人中國信
    託商業銀行股份有限公司達成民事和解，有庭呈和解筆錄存
    卷可憑，犯後已見悛悔之意，原審量刑未及審酌及此，尚有
    未洽，自無可維持，應由本院將原判決撤銷改判。爰審酌被
    告之素行，犯罪之手段、所生危害及犯罪後坦承犯行、態度
    良好等一切情狀，量處如主文所示之刑，並諭知易科罰金的
    折算標準。如附表一、二、三所示之偽造「溫景鑑」署押，
    均依刑法第219條規定宣告沒收。其中附表三編號第7、11
    、12號之簽單雖未扣案，及其他因複寫未扣案之第2或第3聯
    ，均不能證明偽造之「溫景鑑」署押已滅失，故仍予宣告沒
    收。
據上論結，應依刑事訴訟法第369條第1項前段、第364條、第299
條第1項前段、第373條，刑法第2條第1項前段、第210條、第216
條、第339條第1項、第219條、修正前刑法第56條、第55條、第
41條第1項前段，修正前罰金罰鍰提高標準條例第2條，現行法規
所定貨幣單位折算新台幣條例第2條，判決如主文。
本案經檢察官甲○到庭執行職務。
中　　華　　民　　國　　96　　年　　4　　月　  17     日
            刑事第十庭  審判長法  官  林  照  明
                              法  官  蔡  名  曜
                              法  官  李  平  勳
上列正本證明與原本無異。
如不服本判決，應於判決送達後10日內向本院提出上訴狀（應抄
附繕本）。告訴人或被害人如對於本判決不服者，應具備理由請
求檢察官上訴，其上訴期間之計算係以檢察官收受判決正本之日
期為準。
                              書記官  許  哲  禎
中　  華　 　民　　國　 96　　年 　 4 　  月　  23  　日
附錄論罪科刑法條全文
刑法第210條：
偽造、變造私文書，足以生損害於公眾或他人者，處5年以下有
期徒刑。
刑法第216條：
行使第210條至第215條之文書者，依偽造、變造文書或登載不實
事項或使登載不實事項之規定處斷。
刑法第339條：
意圖為自己或第三人不法之所有，以詐術使人將本人或第三人之
物交付者，處5年以下有期徒刑、拘役或科或併科1千元以下罰金
。
以前項方法得財產上不法之利益或使第三人得之者，亦同。
前二項之未遂犯罰之。
